臺灣士林地方法院民事簡易判決
111年度士簡字第602號
原      告  幸坤騰  
被      告  台灣產物保險股份有限公司

法定代理人  李泰宏  
訴訟代理人  白浩廷  
上列當事人間請求確認債權不存在事件，本院於民國111年8月18
日言詞辯論終結，判決如下：
    主  文
原告之訴駁回。
訴訟費用新臺幣壹仟貳佰貳拾元由原告負擔。
    事實及理由要領
一、原告主張：
(一)被告受讓土地銀行對原告之債權（下稱系爭債權），先後向
    臺灣雲林地方法院聲請強制執行，經該院分別以92年執字第
    9939號、95年執字第4308號、101年執字第1213號、101年執
    字第9314號、101年執字第15216號換發債權憑證，原告於民
    國111年3月18日接獲被告以存證信函通知債權讓與並催討，
    惟依民法第299條第1項之規定，原告受債權通知時，系爭債
    權已逾15年時效，系爭債權請求權已罹於時效而消滅，乃依
    法提起本件訴訟等語，並聲明求為判決確認被告就臺灣雲林
    地方法院101年執字第15216號債權憑證所表彰之債權請求權
    對原告不存在。
(二)對被告抗辯之陳述：92年支付命令原告有收到，當時房屋未
    被拍賣，為何不執行拍賣房屋等語。　　
二、被告則以：被告僅有92年執字第9939號債權憑證，本件債權
    時效已有中斷，因此原告所述無理由，另外執行標的的選擇
    ，強制執行法未規定債權人需就債務人名下所有財產一併聲
    請執行，因此原告所述為何沒有拍賣其房屋並無理由等語，
    資為抗辯，並聲明求為判決駁回原告之訴。
三、按確認法律關係之訴，非原告有即受確認判決之法律上利益
    者，不得提起。民事訴訟法第247條第1項前段定有明文。所
    謂即受確認判決之法律上利益，係指法律關係之存否不明確
    ，原告主觀上認其在法律上之地位有不妥之狀態存在，且此
    種不妥之狀態能以確認判決將之除去者而言。本件原告與被
    告間有債權債務關係，並曾經強制執行程序，兩造就債權請
    求權存在與否已發生爭執，如不訴請確認，原告在私法上之
    地位將有受侵害之危險，則原告提起本件確認債權請求權不
    存在之訴，即有確認之法律上利益。
四、本院得心證之理由
(一)按當事人主張有利於己之事實者，就其事實有舉證之責任。
    民事訴訟法第277條定有明文。又民事訴訟如係由原告主張
    權利者，應先由原告負舉證之責，若原告不能舉證，以證實
    自己主張之事實為真實，則被告就其抗辯事實即令不能舉證
    ，亦應駁回原告之請求（最高法院82年度台上字第1723號裁
    判意旨參照）。次按請求權，因15年間不行使而消滅。但法
    律所定期間較短者，依其規定。消滅時效，自請求權可行使
    時起算。消滅時效，因左列事由而中斷：一、請求。二、承
    認。三、起訴。左列事項，與起訴有同一效力：一、依督促
    程序，聲請發支付命令。二、聲請調解或提付仲裁。三、申
    報和解債權或破產債權。四、告知訴訟。五、開始執行行為
    或聲請強制執行。因時效中斷者，自中斷之事由終止時，重
    行起算。民法第125條、第128條前段、第129條、第137條第
    1項分別定有明文。
(二)經查，被告就系爭債權曾取得臺灣雲林地方法院92年度促字
    第13122號支付命令，此為兩造所不爭執，故依104年7月1日
    修正前之民事訴訟法第521條第1項規定，該支付命令與確定
    判決有同一之效力，再者，原告迄今亦未清償，亦為兩造所
    不爭執，從而，系爭債權存在應可認定。再查，被告執上開
    支付命令為執行名義，聲請強制執行程序經同院以92年度執
    字第9939號案發給債權憑證，復於101年間在同院以上開債
    權憑證先後聲請強制執行經以101年度司執字第9314號、101
    年度司執字第1213號、101年度司執字第15216號執行無果結
    案，有卷附之臺灣雲林地方法院執行案卷可憑，均未逾15年
    時效前即行中斷，故原告主張系爭債權請求權不存在，即無
    可採。
四、從而，原告依上開法律關係，訴請確認被告就臺灣雲林地方
    法院101年執字第15216號債權憑證所表彰之債權請求權對原
    告不存在，為無理由，應予駁回。
五、本件係就民事訴訟法第427條第1項訴訟適用簡易程序所為原
    告敗訴之判決，並依職權確定訴訟費用為1,220元（第一審
    裁判費），應由原告負擔。
中　　華　　民　　國　　111 　年　　9 　　月　　1 　　日
                  士林簡易庭  法  官  楊峻宇
以上為正本係照原本作成。
如不服本判決，應於判決送達後20日內向本庭提出上訴狀。（須
按他造當事人之人數附繕本）。 
中　　華　　民　　國　　111 　年　　9 　　月　　2 　　日
                              書記官  蘇彥宇